---
title: "Predictions"
output: html_document
---

## Задачи

Вторая популярная задача -- предсказание оттока клиентов (customer churn)

```{r}
library(RSQLite)
con <- DBI::dbConnect(SQLite(), "~/shared/minor3_2019/1-SQL/4-practice-prediction/Churn.db")
```

Данные телеком-компании <https://www.kaggle.com/blastchar/telco-customer-churn>


```{r}
dbListTables(con)
churn = dbGetQuery(con, "SELECT * FROM churn")
```
```{r}
dbListFields(con, "churn")
```

customerID: Customer ID
gender: Whether the customer is a male or a female
SeniorCitizen: Whether the customer is a senior citizen or not (1, 0)
Partner: Whether the customer has a partner or not (Yes, No)
Dependents: Whether the customer has dependents or not (Yes, No)
tenure: Number of months the customer has stayed with the company
PhoneService: Whether the customer has a phone service or not (Yes, No)
MultipleLines: Whether the customer has multiple lines or not (Yes, No, No phone service)
InternetService: Customer’s internet service provider (DSL, Fiber optic, No)
OnlineSecurity: Whether the customer has online security or not (Yes, No, No internet service)
OnlineBackup: Whether the customer has online backup or not (Yes, No, No internet service)
DeviceProtection: Whether the customer has device protection or not (Yes, No, No internet service)
TechSupport: Whether the customer has tech support or not (Yes, No, No internet service)
StreamingTV: Whether the customer has streaming TV or not (Yes, No, No internet service)
StreamingMovies: Whether the customer has streaming movies or not (Yes, No, No internet service)
Contract: The contract term of the customer (Month-to-month, One year, Two year)
PaperlessBilling: Whether the customer has paperless billing or not (Yes, No)
PaymentMethod: The customer’s payment method (Electronic check, Mailed check, Bank transfer (automatic), Credit card (automatic))
MonthlyCharges: The amount charged to the customer monthly
TotalCharges: The total amount charged to the customer
Churn: Whether the customer churned or not (Yes or No)

Посмотрим, какое у нас распределение по оттокам

```{r}
library(dplyr)
churn = dplyr::tbl(con, "churn")

query = churn %>% count(Churn) 
```


Результат запроса
```{r}
data = query %>% collect()
```

```{r}
library(ggplot2)
ggplot(data) + geom_histogram(aes(x = Churn, y = n), stat = "identity")
```
```{r}
churn
```


Структурно задачи очень похожи -- выделяем сегменты, строим предсказания, пытаемся придумать, что лучше сделать для уменьшения оттока.

```{r}
accountDetails = churn %>% filter(InternetService != "No") %>% 
  select(Churn, Contract, PaymentMethod, MonthlyCharges) %>% 
  collect()
```

```{r}
for (var in names(accountDetails)[1:3]){
  accountDetails[[var]] = as.factor(accountDetails[[var]])
}
```

Строим модель
```{r}
library(partykit)
library(caret)
ind = createDataPartition(accountDetails$Churn, p = 0.8, list = F)
train = accountDetails[ind,]
test = accountDetails[-ind,]
```

```{r}
treemodel = ctree(Churn~., data = train)
plot(treemodel)
```

* Оцените качество модели

```{r}
predTest = predict(treemodel, test)
confusionMatrix(predTest, test$Churn)
```

Оценим важность признаков 
```{r}
library(vip)
vi(treemodel)
vip(treemodel)
```


* Какие изменения можно внести?

```{r}
test2 = test
test2$Contract[test2$Contract == "Month-to-month"] = sample(c("Month-to-month", "One year"), 
                                                            size = length(test2$Contract[test2$Contract == "Month-to-month"]),
                                                            replace = T,
                                                            prob = c(0.9, 0.1))


test2$MonthlyCharges = test2$MonthlyCharges*2

predTest = predict(treemodel, test2)
confusionMatrix(test$Churn, predTest)

ggplot(data.frame(predTest)) + geom_bar(aes(x = predTest))
ggplot(test) + geom_bar(aes(x = Churn))

```

```{r}
test3 = test
predTest = predict(treemodel, test3)
confusionMatrix(test$Churn, predTest)

ggplot(data.frame(predTest)) + geom_bar(aes(x = predTest))
ggplot(test) + geom_bar(aes(x = Churn))


```
```{r}
```

