---
title: "Predictions"
output: html_document
---

## Задачи

Клиентская аналитики, бизнес-аналитика -- это не только и не столько инструменты (базы данных, визуализации), но и задачи. А вот решать их можно теми же инструментами, что мы уже изучали.

Одна из популярных задач -- оценка и предсказание удовлетворенности. Рассмотрим на примере авиакомпаний

```{r}
library(RSQLite)
con <- DBI::dbConnect(SQLite(), "~/shared/minor3_2019/1-SQL/4-practice-prediction/Satisfaction.db")
```

```{r}
dbListTables(con)

```
```{r}
customers = dbGetQuery(con, "SELECT * FROM customers")
survey = dbGetQuery(con, "SELECT * FROM survey")

```

Данные из US Airline passenger satisfaction survey <https://www.kaggle.com/johndddddd/customer-satisfaction> (~130000 наблюдений). 

* **Satisfaction**: Airline satisfaction level(Satisfaction, neutral or dissatisfaction)
* Gender:Gender of the passengers (Female, Male)
* Loyalty:The customer type (Loyal customer, disloyal customer)
* Age:The actual age of the passengers
* TravelType:Purpose of the flight of the passengers (Personal Travel, Business Travel)
* Class:Travel class in the plane of the passengers (Business, Eco, Eco Plus)
* Distance:The flight distance of this journey
* Wifi service:Satisfaction level of the inflight wifi service (0:Not Applicable;1-5)
* TimeConvenience:Satisfaction level of Departure/Arrival time convenient
* OnlineBooking:Satisfaction level of online booking
* GateLocation:Satisfaction level of Gate location
* FoodDrink:Satisfaction level of Food and drink
* Boarding:Satisfaction level of online boarding
* SeatComfort:Satisfaction level of Seat comfort
* Entertainment:Satisfaction level of inflight entertainment
* OnboardService:Satisfaction level of On-board service
* LegRoom:Satisfaction level of Leg room service
* Baggage:Satisfaction level of baggage handling
* CheckinService:Satisfaction level of Check-in service
* InflightService:Satisfaction level of inflight service
* Cleanliness:Satisfaction level of Cleanliness
* DepartureDelay:Delay in minutes
* ArrivalDelay:Delay in minutes

```{r}
dbListTables(con)
```
```{r}
dbListFields(con, "survey")
```

```{r}
dbListFields(con, "customers")
```

Посмотрим, сколько рейсов совершают клиенты

```{r}
library(dplyr)
cust = dplyr::tbl(con, "customers")
survey = tbl(con, "survey")

dbGetQuery(con, "SELECT id, COUNT() AS n FROM survey GROUP BY id")

query = survey %>% count(id) %>% select(n)
```
```{r}
q = query %>% filter(n>10)
```


Результат запроса
```{r}
data = query %>% collect()
```

```{r}
library(ggplot2)
ggplot(data) + geom_histogram(aes(x = n))
```

Посмотрим на код внутри
```{r}
query %>% show_query()
```

Не самый оптимальный вариант -- тот же результат можно получить так

```{r}
data1 = dbGetQuery(con, "SELECT COUNT() AS n FROM survey GROUP BY id")
ggplot(data1) + geom_histogram(aes(x = n))
```

Вернемся к задаче -- исследование и предсказание удовлетворенности. Одним из разумных решений является сегментация данных -- выделение групп клиентов, интереснвх  по какому-то признаку.

* какие группы можно выделить?
* на каком основании?

```{r}
temp = survey %>% count(Satisfaction)
ggplot(temp) + geom_bar(aes(x = Satisfaction, y = n), stat = "identity")
```


Посмотрим, например, на самую потенциально активную группу -- пассажиров от 23 до 35 лет, причем путешествующих экономом

```{r}
activeQ = cust %>% left_join(survey) %>% filter(Age >= 23 & Age <= 35 & Class == "Eco") %>% select(-Gender, -Age, -Class, -id) 
active = activeQ %>% collect()
```

```{r}
activeQ %>% show_query()
```

* Напишите запрос самостоятельно

Посмотрим на удовлетворенность
```{r}
ggplot(active) + geom_bar(aes(x = Satisfaction))
```

```{r}
allSQ = survey %>% group_by(Satisfaction) %>% count() 
all = allSQ %>% collect()
ggplot(all) + geom_bar(aes(x = Satisfaction, y = n), stat = "identity")
```


Преобразуем нужные переменные к факторам
```{r}
for (var in names(active)[c(1:3,5:18)]){
  active[[var]] = as.factor(active[[var]])
}
active$Distance = as.numeric(active$Distance)
```

Строим модель
```{r}
library(partykit)
library(caret)
active.ind = createDataPartition(active$Satisfaction, p = 0.8, list = F)
active.train = active[active.ind,]
active.test = active[-active.ind,]
```

```{r}
treemodel = ctree(Satisfaction~., data = active.train)
plot(treemodel)
```

* Оцените качество модели

```{r}
predTest = predict(treemodel, active.test)
confusionMatrix(predTest, active.test$Satisfaction)
```

```{r}
ggplot(active) + geom_bar(aes(x = Wifi))
```
Попробуем что-то изменить, например, wifi

```{r}
test2 = active.test
ggplot(test2) + geom_bar(aes(x = Wifi))
summary(active.test$Wifi)
```

```{r}
test2$Wifi[test2$Wifi=="1" | test2$Wifi=="2" | test2$Wifi=="3"] = "4"
```

Предсказываем и оцениваем удовлетворенность
```{r}
predTest = predict(treemodel, test2)
ggplot(data.frame(predTest)) + geom_bar(aes(x = predTest))
```
Исходная удовлетворенность

```{r}
ggplot(active.test) + geom_bar(aes(x = Satisfaction))
```

Как понять, какой признак менять -- важность признаков (см. лаб №5 в machine learning)
```{r}
library(vip)
vi(treemodel)
vip(treemodel)
```


**Ваша очередь**
* Представьте результаты в виде дашборда. Что туда вынести?
* Выделите действительно активных пассажиров (совершивших много поездок)
* Выделите другие группы пассажиров

```{r}
survey %>% count(id) %>% arrange(-n)
```

