---
editor_options: 
  chunk_output_type: console
---

---
title: "Few words about API"
output: html_document
---

#### Комментарий про проект

Рекомендательный проект не может состоять только из отбора по условию (например, пользователь выбирает, какие критерии книг ему интересны, и системы выдает подходящие варианты). Т.е. вариант, который просто фильтрует по условиям, несколько не то, что ожидается. Одним из путей развития может быть выдача не только полностью подходящих вариантов, но и вариантов “вас может заинтересовать”. Например, ищутся не идентичные, а похожие выдачи (см. меры схожести и кластеризацию, даже какие-то сети и связи или предсказания, при этом там может быть еще и какая-то предобработка признаков). Другими словами, оценки пользователей и метод коллаборативной фильтрации － это не обязательно, но какая-то модель или изученный метод － нужно.

**Машинное обучение и/или анализ сетей/ текстовв той или иной степени должно быть в любом проекте**

```{r setup, include=FALSE}
knitr::opts_chunk$set(echo = TRUE)
```

## Откуда взять данные

1) найти готовые. Их очень много. Например, есть поиск по датасетам от Google <https://datasetsearch.research.google.com/>. Ну и kaggle, конечно, содержит большое число датасетов, можно искать прямо там (чтобы иметь возможность скачать датасет, не забудьте зарегистрироваться). Не забудьте обратить внимание на права использования данных.

2) собрать самостоятельно с помощью анкет, опросов -- возможно, но имейте в виду, что есть риск не набрать нужное число наблюдений и придуманный вами анализ просто нельзя будет выполнить

3) собрать самостоятельно с сайтов, из информационных систем и т.д.

## Немного про API

API - application programming interface, набор функций предоставляемых программой или сервисом для использования во внешних программах.

Нас интересуют API веб-сервисов, упрощающие получения данных.

Например [API VK](https://vk.com/dev/first_guide).

API веб-сервисов обычно строятся на том, что вы делаете запрос (открываете страничку со специальным адресом) и получаете ответ в машино-читаемом виде.

Попробуйте открыть страничку [https://api.vk.com/method/users.get?user_id=48523&v=5.52&access_token=364338503643385036433850573627cf2f33643364338506805c91152eb9e0507789a00](https://api.vk.com/method/users.get?user_id=48523&v=5.52&access_token=364338503643385036433850573627cf2f33643364338506805c91152eb9e0507789a00)

Вы видите ответ в специальном формате.

Как строится эта ссылка?

* `https://api.vk.com/method/` - запрос в API
* `users.get` - метод. Бывают очень разные https://vk.com/dev/methods
* `?...` - параметры метода (см. в документации). Разные параметры объединяются через `&`

Например, что значит `user_id=48523&v=5.52`?

Все вместе -- единая строка, пробелов и лишних знаков быть **не должно!**

####Но нам хочется немного автоматизации

Давайте сделаем запрос через код. Например так:

```{r}
require(httr)
key = "364338503643385036433850573627cf2f33643364338506805c91152eb9e0507789a00"
original.VK.response <- GET(paste0('https://api.vk.com/method/users.get?user_id=48523&v=5.52&access_token=', key))
VK.response.content <- content(original.VK.response, as = "parsed", "application/json") 
VK.response.content
```

Обратите внимание на структуру ответа. Ее часто нужно преобразовывать, чтобы было удобно работать дальше
```{r}
res = VK.response.content$response[[1]]
res
res = as.data.frame(res)
res
```

О чем важно помнить: API обычно имеет свои ограничения -- нужно аккуратно читать документацию. Например, для того же ВК:

* работает тот же принцип с доступом, что и для обычного пользования ВК. 
     * Есть информация, которую можно получить, даже не регистрируясь в ВК (имя-фамилию, например). 
     * Есть информация, которая доступна всем пользователям ВК. 
     * Есть информация, доступная только членам сообщества или друзьям и т.д.
* поэтому для получения результата нужно получить так называемый access_token -- код, выдаваемый после регистрации приложения. Он может быть сервисным (для действий, которые не требуют авторизации), пользовательским (требует введения логина-пароля ВК), ключом сообщества (в том случае, если у вас есть права сообщества). Подробнее тут <https://vk.com/dev/access_token>. Если вас интересует именно ВК, то вот [здесь](https://cs.hse.ru/data/2017/04/04/1168473284/vkR_eng.pdf) есть инструкция в картинках, как создать сове приложение и получить ключ доступа 

> Токен — это Ваш ключ доступа. При выполнении определенных условий человек, получивший Ваш токен, может нанести существенный ущерб Вашим данным и данным других людей. Поэтому очень важно не передавать свой токен третьим лицам. 

> Поле expires_in содержит время жизни токена в секундах. 86400 секунд — это ровно сутки. Через сутки полученный токен перестанет действовать, для продолжения работы нужно будет получить новый. 

> (!) Важно: код, который указан сейчас, перестанет работать сегодня вечером

* Есть ограничения на выдаваемый результат. Например, в методе newsfeed.search есть такое замечание 

> для получения информации доступны только первые 1000 результатов

Или ограничения на количество вызовов

* newsfeed.search — 2500 вызовов в сутки; 
* wall.search — 1000 вызовов в сутки; 
* wall.get — 10000 вызовов в сутки.

Основной вывод: читайте документацию + поиск. Заранее дать ответы на все потенциальные вопросы все равно невозможно. И API к разным сервисам устроены по-разному (разные названия методов, разные параметры, разные условия). А еще время от времени в API происходят обновления и программы, написанные раньше, перестают работать (это к слову о примерах кода, которые вы можете найти в блогах и тьюториалах)

**Ваша очередь:**
Поработаем с методами, которые не требуют авторизации, т.е. с общедоступной информацией. 
Например, соберем посты со стены группы майнора. <https://vk.com/dev/wall.get>

```{r}
groupId = "dsminor2k18"
url <- paste0("https://api.vk.com/method/wall.get?domain=",
             groupId,
             "&count=100&v=5.52&access_token=",
              key)
result <- content(GET(url), as = 'parsed', type = "application/json")

#result
result$response$items[[2]]
```

Дальше нужные элементы можно вытаскивать, ориентируясь на структуру ответа. Например 

```{r}

posts = NULL
for (i in 1:length(result$response$items)){
  res = result$response$items[[i]]
  temp = data.frame(date = res$date,
                    text = res$text,
                    likes = res$likes$count)
  posts = rbind(posts, temp)
}
```

Выведите таблицу с информацией об участниках группы майнора. Hint: <https://vk.com/dev/groups.getMembers>

```{r}
groupId = "dsminor2k18"
url <- paste0("https://api.vk.com/method/groups.getMembers?group_id=",
             groupId,
             "&count=100&v=5.52&access_token=",
              key)
result <- content(GET(url), as = 'parsed', type = "application/json")

result$response$items[[1]]

mems = NULL
for (i in 1:length(result$response$items)){
  res = result$response$items[[i]]
  original.VK.response <- GET(paste0('https://api.vk.com/method/users.get?user_id=', res,'&v=5.52&access_token=', key))
  VK.response.content <- content(original.VK.response, as = "parsed", "application/json") 

  
  temp = data.frame(id = VK.response.content$response[[1]]$id,
                    first_name = VK.response.content$response[[1]]$first_name,
                    last_name = VK.response.content$response[[1]]$last_name)
  mems = rbind(mems, temp)
}

```


**Замечание про ВК и не только:** Иногда можно найти чуть более удобные обертки (пакеты) для API (но документацию по API читать все равно придется -- чтобы понимать, какие методы и параметры есть и что значит результат).
Можно попробовать пакет [vkR](https://github.com/Dementiy/vkR) для VK или [rvkstat](https://github.com/selesnow/rvkstat) [RedditExtractoR](https://cran.r-project.org/web/packages/RedditExtractoR/RedditExtractoR.pdf),
[TwitterR](https://medium.com/@GalarnykMichael/accessing-data-from-twitter-api-using-r-part1-b387a1c7d3e), [rtweet](https://cran.r-project.org/web/packages/rtweet/vignettes/intro.html)

#### Не только API

Не всегда у сервисов есть API. Иногда приходится работать напрямую со страницей

```{r}
library(RCurl)
library(XML)
```

Например, хотим вытащить информацию о фильме <http://www.imdb.com/title/tt3731562/>

```{r}
URL <- "http://www.imdb.com/title/tt3731562/"
# Download and parse HTML of IMDb page
parsed.html <- htmlParse(content(GET(URL)))
```

Получаем полный код страницы. Теперь нам в нем нужно найти необходимые элементы. Для этого открываем код страницы и ищем нужное 

Согласно справке функции `htmlParse`

> It uses the XPath syntax and allows very powerful expressions to identify nodes of interest within a document both clearly and efficiently. The XPath language requires some knowledge, but tutorials are available on the Web and in books.

Так что для формирования сложных правил нужно все-таки посмотреть какой-нибудь базовый тьюториал по XPath. Например, [этот](http://zvon.org/xxl/XPathTutorial/Output_rus/examples.html) или [этот](http://easywebscripts.net/useful/xpath.php)

Открываем код страницы (Ctrl+Shift+I) или (Правая кнопка -> Посмотреть код), ищем, где там находится нужная нам информация. Допустим, вам нужно только название. Находим его в разделе head между командами (тегами) title

Тогда путь до этого значения выглядит как `/html/head/title`

```{r}
Film <- xpathSApply(parsed.html, "/html/head/title", xmlValue)
Film
```

Чуть более сложный пример. Допустим, нужно оригинальное название. Оно есть все в том же разделе head, но в другой строке `meta property="og:title" content="Kong: Skull Island (2017)"`

Строим путь /html/head/meta. Но строк с meta там много, нам нужна строка, где property="og:title". Тогда путь получается `/html/head/meta[@property = 'og:title']`. Теперь учтем, что нужное нам значение указано не между тегами, как в случае с title, а в качестве значения другого свойства (атрибута) -- content, поэтому меняем последний аргумент используемой функции. 

Обратите внимание на разные типы кавычек внутри строки.

```{r}
FilmOriginal <- xpathSApply(parsed.html, "/html/head/meta[@property = 'og:title']", xmlGetAttr, "content")
FilmOriginal
```

**Ваша очередь:** Найдите описание фильма
```{r}
desc = xpathSApply(parsed.html, "/html/head/meta[@name = 'description']", xmlGetAttr, "content")
desc
```


Соединяем и усложняем: найдите ссылки на фильмы по названию james bond, а потом соберите про них информацию

1) Заходим на imdb, вводим в поиск James Bond, выбираем titles, смотрим в адресной строке запрос

```{r}
URL <- "http://www.imdb.com/find?q=james%20bond&s=tt&ttype=ft&ref_=fn_ft"
# Download and parse HTML of IMDb page
parsed.html <- htmlParse(content(GET(URL)))
```

2) Теперь открываем код страницы и ищем на ней (Ctrl+F) james. Доходим до места, где начинается список. Видим, что все названия в `<td class="result_text">` 

3) Нам нужно оттуда название и ссылка

Название между тегами, поэтому xmlValue. Можно не указывать полный путь, а искать просто все теги, удовлетворяющие условию -- тогда запрос нужно начинать с //

```{r}
title <- xpathSApply(parsed.html, "//td[@class='result_text']", xmlValue)
title
```

Ссылка -- в свойстве href тега `a`

```{r}
link <- xpathSApply(parsed.html, "//td[@class='result_text']/a", xmlGetAttr, "href")
```

Как дальше получить более подробную информацию про каждый фильм?

**Ваша очередь:** составьте список программ Питерской Вышки <https://spb.hse.ru/education/programs>


```{r}
description = NULL
links = paste0("http://www.imdb.com/", link)

for (url in links[1:2]){
  parsed.html = htmlParse(content(GET(url)))
  temp =xpathSApply(parsed.html, "/html/head/meta[@name = 'description']", xmlGetAttr, "content")
  description = c(description, temp)
}
description
```

```{r}
URL1 <- "https://spb.hse.ru/education/programs"
progr1<-GET(URL1)
parsed.html1 <- htmlParse(content(progr1))
temp1 =xpathSApply(parsed.html1, '<a class="link" href="https://spb.hse.ru/ba/', xmlGetAttr, "</a>")
```

