---
title: Maps
output: html_document
editor_options: 
  chunk_output_type: console
---

Начнем с интерактивной визуализации.
Сегодня будем учиться рисовать интерактивные сети с помощью *visNetwork* и продолжим немного с интерактивными картами с *leaflet*.
Работаем с данными о пользователях и посещаемых ими локациях. Сделаем сеть локаций, которые связаны, если их посещал один человек.
```{r}
library(readr)
library(dplyr)

loc2 = read_csv("~/shared/minor3_2019/1-DigitalHumanities/vis+recap/locations_users.csv")

ll= select(loc2, location, user)
ll = na.omit(ll)


library(igraph)
ll.net = graph_from_data_frame(ll)
g = igraph::simplify(ll.net)

# bipartite.mapping(g)

V(g)$type <- bipartite_mapping(g)$type

proj <- bipartite_projection(g)

# проекция с людьми
proj1 = proj$proj1

plot(proj1)

degree = degree(proj1)
hist(degree)

# уберем узлы с очень большим degree
V(proj1)$degree = degree(proj1, mode = 'total')
proj11=delete_vertices(proj1,V(proj1)$degree >30)

# и очень маленьким degree
proj11=delete_vertices(proj11,V(proj11)$degree < 4)

# посмотрим
library(ggraph)
ggraph(proj11) + 
      geom_node_point(aes(size = degree(proj11))) + 
      geom_edge_link(alpha = 0.3) +
      theme_void()
```

Вытащим таблицу с ребрами, из которого оставим только локации. Добавим к ним широту и долготу
```{r}
edges = as.data.frame(get.edgelist(proj11))

e1 = as.data.frame(edges$V1)
e2 = as.data.frame(edges$V2)
names(e2) = "edges$V1"

ee = rbind(e1, e2)
ee = distinct(ee)
names(ee) = "location"

ee = ee %>% left_join(loc2, by = "location") %>% select(location, long, lat) %>% distinct()
```

#### Начнем с сетей

## Visnetwork

```{r}
library(visNetwork)

# определеяем файлики связей (колонки должны называться from и to)
vis.edges = edges
names(vis.edges) = c("from", "to")


# определяем файлик узлов
vis.nodes = ee

# сделаем локации в Японии квадратными, в Австралии - круглыми, а в Америке - треугольными. Остальные сделаем ромбами
vis.nodes$shape = ifelse(vis.nodes$lat >30 & vis.nodes$lat < 44 & vis.nodes$long >130 & vis.nodes$long < 145,"square", 
                  ifelse(vis.nodes$lat < -12 & vis.nodes$lat > -34 & vis.nodes$long >130 & vis.nodes$long < 151, "round",
                  ifelse(vis.nodes$lat > 25 & vis.nodes$lat < 48 & vis.nodes$long < -71 & vis.nodes$long > -123,"triangle", "diamond")))


# то же самое с цветами: Япония - желтый, Австралия - фиолетовый, Америка - синий, остальное - зеленый
vis.nodes$color= ifelse(vis.nodes$shape == "square", "yellow",
                  ifelse(vis.nodes$shape == "round", "purple",
                  ifelse(vis.nodes$shape == "triangle", "blue", "green")))

vis.nodes$title = vis.nodes$location

# колонка с узлами должна называться id
vis.nodes = select(vis.nodes, location, shape, color, title)
names(vis.nodes)[1] = "id"
```

Рисуем
```{r}
network = visNetwork(vis.nodes, vis.edges, height = "500px", width = "100%")
network

# можно сохранить как html
# htmlwidgets::saveWidget(network, "network.html")
```

Можно сделать по группам
```{r}
# добавим к исходному файлу с узлами (без форм, цвета и тд) принадлежность к группе. 
# например, пусть Япония и Австралия будут в одной группе, Америка - в другой и все остальное - в отдельной.
vis.nodes1 = ee

vis.nodes1$group = ifelse(vis.nodes1$lat >30 & vis.nodes1$lat < 44 & vis.nodes1$long >130 & vis.nodes1$long < 145,"A", 
                  ifelse(vis.nodes1$lat < -12 & vis.nodes1$lat > -34 & vis.nodes1$long >130 & vis.nodes1$long < 151, "A",
                  ifelse(vis.nodes1$lat > 25 & vis.nodes1$lat < 48 & vis.nodes1$long < -71 & vis.nodes1$long > -123,"B", "C")))

vis.nodes1 = select(vis.nodes1, location, group)
names(vis.nodes1)[1] = "id"

visNetwork(vis.nodes1, vis.edges, width = "100%") %>% 
  # группа А будет розовыми квадратами с тенью
  visGroups(groupname = "A", color = "green", shape = "square", 
            shadow = list(enabled = TRUE)) %>% 
  # группа B будет красными треугольниками
  visGroups(groupname = "B", color = "red", shape = "triangle") %>% 
  # группа С будет темно-синими кружочками
  visGroups(groupname = "С", color = "darkblue", shape = "round")
```


#### А теперь карты

## Leaflet
```{r}
library(ggfortify)
library(plotly)
library(ggplot2)
library(ggmap)
library(rgdal)
library(sp)

MapDir <- "~/minor_dh/maps/maps"
# загружаем шейпфайл
owd<-getwd()
setwd(MapDir)
wmap = readOGR(dsn = "./", "TM_WORLD_BORDERS-0.3")
setwd(owd)
plot(wmap)

ggplot() + geom_polygon(data = wmap, aes(x = long, y = lat, group = group), col = "white") + coord_map()  +
  geom_point(data = ee, aes(x = long, y = lat), colour = "red") + 
  theme_nothing()

library(leaflet)

leaflet() %>%
  addTiles() %>% 
  addPolylines(data=ee, lng = ~long, lat = ~lat, weight = 0.5) %>% 
  addCircles(data=ee, lng = ~long, lat = ~lat, col = "red")

```


Можно добавить кастомные иконки вместо обычных точек
```{r}
# ?makeIcon
# ?iconList
cat = makeIcon("~/shared/minor3_2019/1-DigitalHumanities/vis+recap/catto.png", iconWidth = 24,iconHeight = 24)

leaflet() %>%
  addTiles() %>% 
  addPolylines(data=ee, lng = ~long, lat = ~lat, weight = 0.5) %>% 
  addMarkers(data=ee, lng = ~long, lat = ~lat,icon = ~cat)

# добавим попапы
leaflet() %>%
  addTiles() %>% 
  addPolylines(data=ee, lng = ~long, lat = ~lat, weight = 0.5) %>% 
  addMarkers(data=ee, lng = ~long, lat = ~lat, 
             popup = ~paste0("Location",location, "<br>",
                           "Lat:", lat, "<br>",
                           "Long: ", long, "<br>"))


# и можно картиночку в попапы
cat = "https://i.pinimg.com/originals/50/5a/15/505a15ddc7c227b3f646c1d069c4bea5.jpg"

ee$cat = "thing"

leaflet() %>%
  addTiles %>%
  addCircleMarkers(data = ee, lng =~long, lat = ~lat,
                   popup = paste0("<img src = ", cat, ">"))

  
```

