---
editor_options: 
  chunk_output_type: console
---

```{r}
getwd()
dir = "~/3_mainor/Time series"
setwd(dir)


```{r}
library(readr)
lab11 = read.csv("lab11.csv", encoding = "utf-8")
lwage_season = lab11$lwage_season
```

```{r}
library("forecast")
library("lmtest")
library("tseries")
library("urca")
```
`

```{r}
Pacf(lwage_season) # lag = 0, 1
ur.df(lwage_season, type="drift",
      lags = 1, selectlags = "Fixed")
'вывод - гипотеза о нестационарности 
pop не отклоняется => нестационарны 
=> проверяем расчет разностей первого порядка'
```


```{r}
'расчет разностей'
d1wage<-diff(lwage_season, differences=1)
'Проверка на стационарность d1wage'
Pacf(d1wage) #lag = 0, 18
ur.df(d1wage, type="drift", lags = 0, 
      selectlags = "Fixed")
'вывод - гипотеза о нестационарности d1wage 
отклоняется, по d1wage можно строить ARMA модель'
```

```{r}
'строим модель AR по годовой инфляции'
d1wage_l1 <- c(0,d1wage[1:length(d1wage)-1])
d1wage_l2 <- c(0,0,d1wage[2:length(d1wage)-2])
d1wage_l3 <- c(0,0,0,d1wage[3:length(d1wage)-3])
d1wage_l4 <- c(0,0,0,0,d1wage[4:length(d1wage)-4])
d1wage_l5 <- c(0,0,0,0,0,d1wage[5:length(d1wage)-5])
d1wage_l6 <- c(0,0,0,0,0,0,d1wage[6:length(d1wage)-6])
d1wage_l7 <- c(0,0,0,0,0,0,0,d1wage[7:length(d1wage)-7])
d1wage_l8 <- c(0,0,0,0,0,0,0,0,d1wage[8:length(d1wage)-8])
d1wage_l9 <- c(0,0,0,0,0,0,0,0,0,d1wage[9:length(d1wage)-9])
```

```{r}
'в1. через функцию линейной регрессии (OLS)'
'AR0'
m_infl_v1_AR0 = lm(d1wage~1)
summary(m_infl_v1_AR0) # значимы коэф.
sd(residuals(m_infl_v1_AR0))
Acf(residuals(m_infl_v1_AR0)) # Лаг =  10
Box.test(residuals(m_infl_v1_AR0), lag =4,
        type = c("Ljung-Box"), fitdf = 0)
# Остатки не имеют автокореляции
```


```{r}
'в2. через функцию Arima пакета Forecast'
'AR0'
m_infl_v2_AR0 <- Arima(lwage_season, c(0,1,0),
  include.constant =TRUE, method = c("CSS-ML"))  
coeftest(m_infl_v2_AR0)
summary(m_infl_v2_AR0)
Acf(residuals(m_infl_v2_AR0))
Box.test(residuals(m_infl_v2_AR0), lag = 4,
         type = c("Ljung-Box"), fitdf = 0)
# Остатки не имеют автокореляции
```

```{r}
'строим модель MA'
acf(d1wage)
m_infl_v2_MA0 <- Arima(lwage_season, c(0,1,0), 
  include.constant =TRUE, method = c("CSS-ML"))  
coeftest(m_infl_v2_MA0)
summary(m_infl_v2_MA0)
Acf(residuals(m_infl_v2_MA0))
Box.test(residuals(m_infl_v2_MA0), lag = 4, 
         type = c("Ljung-Box"), fitdf = 0)
# Остатки не имеют автокореляции
```

```{r}
'строим модель ARMA'
eacf(d1wage)
m_infl_v2_ARMA00 <- Arima(lwage_season, c(0,1,0),
    include.constant =TRUE, method = c("CSS-ML"))  
Box.test(residuals(m_infl_v2_ARMA00), lag = 4,
         type = c("Ljung-Box"), fitdf = 0)
' Остатки не имеют автокореляции'

m_infl_v2_ARMA000 = Arima(lwage_season, c(0,0,0),
    include.constant =TRUE, method = c("CSS-ML"))
Box.test(residuals(m_infl_v2_ARMA000), lag = 4,
         type = c("Ljung-Box"), fitdf = 0)
' Остатки имеют автокореляции'
```

```{r}
'сравнение моделей по AIC'
m_infl_v2_AR0$aic
m_infl_v2_MA0$aic
m_infl_v2_ARMA00$aic
m_infl_v2_ARMA00$aic

'сравнение моделей по BIC'
m_infl_v2_AR0$bic
m_infl_v2_MA0$bic
m_infl_v2_ARMA00$bic
m_infl_v2_ARMA000$bic
'Вывод: в этой работе я нашел только 
модель ARIMA(0,1,0) и он является самым лучшим'
```

```{r}
'функция auto.arima'
auto.arima(lwage_season, ic = "aic")
auto<-auto.arima(lwage_season, ic = "aicc")
forecast_auto<-forecast(auto, h=h)
plot(forecast_auto)
```


```{r}

'прогнозирование и имитация данных по ARIMA(0,1,0)'
h = 100
forecast_ARMA00<-forecast(m_infl_v2_ARMA00, h=h)

f_lwage_ss_inf = function(mean, sd){
  ts.sim1 <- arima.sim(n = h-1, list())
ts.sim1<-mean+ts.sim1*sd
a = diffinv(ts.sim1, xi = lwage_season[length(lwage_season)])
ran_walk = c(lwage_season, a)
plot(forecast_ARMA00)
lines(x = c(74:(h+74)),y = ran_walk[74:(h+74)],col="red")
return(ran_walk)
}
```

```{r}
# прогноз логарифм ЗП в постоянных ценах скорректированный на сезонность.
ran_walk = f_lwage_ss_inf(mean(d1wage), sd(d1wage))
```

```{r}
# сезонность логарифма зарплаты
a = lab11$index_seasonarity
# сезонность (логарифма зарплаты + его прогнозы)
seasonality = c(a, 1:h) 
for(i in 75:(h+74)){
  j = i
  while(j>72){j = j-72}
  seasonality[i] = a[j]
}

# прогноз логарифма ЗП в постоянных ценах
f_lwage_inf = function(ran_walk){
forecast_ARMA00_1 = forecast_ARMA00
forecast_ARMA00_1$mean = forecast_ARMA00$mean+seasonality[75:(h+74)]
forecast_ARMA00_1$lower = forecast_ARMA00$lower+seasonality[75:(h+74)]
forecast_ARMA00_1$upper = forecast_ARMA00$upper+seasonality[75:(h+74)]
forecast_ARMA00_1$x = forecast_ARMA00$x + seasonality[1:74]
ran_walk_ss = ran_walk+seasonality[1:(h+74)]
plot(forecast_ARMA00_1)
lines(x = c(74:(h+74)),y = ran_walk_ss[74:(74+h)],col="red")
}
f_lwage_inf(ran_walk)
```

```{r}
# прогноз ЗП в постоянных ценах
f_wage_inf = function(ran_walk){
  forecast_ARMA00_1 = forecast_ARMA00
forecast_ARMA00_1$mean = forecast_ARMA00$mean+seasonality[75:(h+74)]
forecast_ARMA00_1$lower = forecast_ARMA00$lower+seasonality[75:(h+74)]
forecast_ARMA00_1$upper = forecast_ARMA00$upper+seasonality[75:(h+74)]
forecast_ARMA00_1$x = forecast_ARMA00$x + seasonality[1:74]
ran_walk_ss = ran_walk+seasonality[1:(h+74)]

forecast_ARMA00_1_1 = forecast_ARMA00_1
forecast_ARMA00_1_1$mean = exp(forecast_ARMA00_1$mean)
forecast_ARMA00_1_1$upper = exp(forecast_ARMA00_1$upper)
forecast_ARMA00_1_1$lower = exp(forecast_ARMA00_1$lower)
forecast_ARMA00_1_1$x = exp(forecast_ARMA00_1$x)
ran_walk_ss_exp = exp(ran_walk_ss)
plot(forecast_ARMA00_1_1)
lines(x = c(74:(h+74)),y = ran_walk_ss_exp[74:(h+74)],col="red")
}
f_wage_inf(ran_walk)
```


```{r}
# прогноз логарифма ЗП в текущим ценах
inf_m = 1.045^(1/12)
month_before = -73:0
month_after = 1:h
month = c(month_before, month_after)
f_wage = function(ran_walk){
forecast_ARMA00_1 = forecast_ARMA00
forecast_ARMA00_1$mean = forecast_ARMA00$mean+seasonality[75:(h+74)]
forecast_ARMA00_1$lower = forecast_ARMA00$lower+seasonality[75:(h+74)]
forecast_ARMA00_1$upper = forecast_ARMA00$upper+seasonality[75:(h+74)]
forecast_ARMA00_1$x = forecast_ARMA00$x + seasonality[1:74]
ran_walk_ss = ran_walk+seasonality[1:(h+74)]

forecast_ARMA00_1_1 = forecast_ARMA00_1
forecast_ARMA00_1_1$mean = (exp(forecast_ARMA00_1$mean))*(inf_m^month_after)
forecast_ARMA00_1_1$upper = (exp(forecast_ARMA00_1$upper))*(inf_m^month_after)
forecast_ARMA00_1_1$lower = (exp(forecast_ARMA00_1$lower))*(inf_m^month_after)
forecast_ARMA00_1_1$x = (exp(forecast_ARMA00_1$x))*(inf_m^month_before)
ran_walk_ss_exp_inf = (exp(ran_walk_ss))*(inf_m^month)

plot(forecast_ARMA00_1_1)
lines(x = c(74:(h+74)),y = ran_walk_ss_exp_inf[74:(h+74)],col="red")
}
f_wage(ran_walk)
```




