---
title: Network tests
output: html_document
editor_options: 
  chunk_output_type: console
---

## Сначала немного повторим сети

Рассмотрим данные про отношения между семьями Флоренции (Renaissance Florentine families collected by John Padgett from historical documents). Связь -- брачные договоры.

```{r}
adjFlorence <- read.csv("~/shared/minor3_2019/1-DigitalHumanities/net tests/florentineFamily.csv")
rownames(adjFlorence) <- names(adjFlorence)
adjFlorence <- as.matrix.data.frame(adjFlorence)
```

* что такое матрица смежности?

```{r message=F, warning=FALSE}
library(igraph)
florentine <- graph.adjacency(adjmatrix = adjFlorence, mode = "undirected")
plot(florentine)
```

### Recap: меры центральности

Вспомним о различных мерах центральности -- посчитаем, сколько брачных связей связывает семейство Медичи с остальными

```{r}
degree(florentine, v = "Medici")
```

Что можно сказать о других семьях?

```{r}
degree(florentine)
```

Для более удобного представления мы можем изменить размер вершин таким образом, чтобы он отражал степень вершины 

```{r}
# plot(florentine, vertex.size = degree(florentine)*5)

library(ggraph)
p = ggraph(florentine, layout = "fr") +
  geom_edge_link() + 
  geom_node_point(aes(size = degree(florentine)*5), color = "yellow") +
  geom_node_text(aes(label = name), color = 'black', vjust = 1, hjust = 1, size = 3)+
  theme_void()
p
```

* Какие выводы можно сделать из данного графа?
* замените степень на битвинность. Как изменятся выводы?

```{r}
# ваш код
```

Другие меры центральности

* **Центральность по близости** ("Быстро достижимые вершины"): показывает, насколько вершины близки друг к другу. Центральность по близости = число других вершин (n-1), разделенное на сумму расстояний до других вершин. Другими словами, обратное значение к тому, сколько в среднем шагов потребуется, чтобы дойти до любой другой вершины 

```{r}
closeness(florentine)
plot(florentine, vertex.size = closeness(florentine)*400, 
     vertex.label.cex = closeness(florentine)*50)
```

* **PageRank** ("Важны соседи"): вершина более важна, если она связана с более важными вершинами (eigenvector centrality). Разрабатывался как инструмент для ранжирования веб-страниц (Google PageRank). Если на странице A есть ссылка на страницу B, это значит, что автор А считает, что источник В полезен. Т.е. ссылка от А добавляет репутацию В, но А тоже бывают разные..., важнее те, у которых репутация выше (ссылка от авторитетного источника важнее). Pagerank вершины =  сумма pageranks соседей, разделенная на количество этих соседей. 

```{r}
page_rank(florentine)$vector

plot(florentine, vertex.size = page_rank(florentine)$vector*100, 
     vertex.label.cex = page_rank(florentine)$vector*10)
```

### Recap: выявление сообществ

Модулярность = разность между долей ребер внутри сообщества и ожидаемой доли связей, если бы ребра были размещены случайно. Является мерой качества разделения на сообщества.

* **Fast-Greedy**: иерархический подход. Первоначально каждая вершина представляет собой отдельное сообщество. Сообщества объединяются таким образом, чтобы это привело к наибольшему возрастанию модулярности. Останавливаемся, когда нет следующего шага, увеличивающего модулярность. 

```{r}
fgcommune <- fastgreedy.community(florentine)
membership(fgcommune) ## assigning nodes to communities
modularity(fgcommune)
plot(fgcommune, florentine)
```

* **Walktrap**: Подход, основанный на случайных путях. Основная идея -- если случайно "блуждать" по графу, то больше шансов, что ваш путь будет чаще оставаться внутри сообщества и только иногда выходить за его пределы. 

```{r}
wtcommune <- walktrap.community(florentine)
membership(wtcommune) ## assigning nodes to communities
modularity(wtcommune)
plot(wtcommune, florentine)
```

Другие алгоритмы в `igraph` (см. справку)

* label.propagation.community 
* leading.eigenvector.community 
* multilevel.community 
* optimal.community
* spinglass.community 
* infomap.community

## Не только описание 

А теперь посмотрим на другую сеть про те же семьи Флоренции -- теперь с финансовыми связями.

```{r}
adjFlorenceFinance <- read.csv("~/shared/minor3_2019/1-DigitalHumanities/net tests/florentineFamilyFinance.csv")
rownames(adjFlorenceFinance) <- names(adjFlorenceFinance)

adjFlorenceFinance <- as.matrix.data.frame(adjFlorenceFinance)
```

> Подробный анализ связей семьи Медичи и история их прихода к власти хорошо описывается в статье
Robust Action and the Rise of the Medici, 1400-1434 (John F. Padgett, and Christopher K. Ansell) 
https://www.journals.uchicago.edu/doi/abs/10.1086/230190

Мы можем провести анализ и для этой сети -- посчитать центральности и найти важные вершины, выделить сообщества. Но что, если мы хотим сравнить эти сети? Например, понять, насколько "связи взаимосвязаны", другими словами, верно ли, что те семьи, у которых больше деловых связей, с большей вероятностью будут иметь и брачные связи.

Для этого можно посчитать корреляцию. Обратите внимание: она вычисляется для матриц, mode соответствует типу графа (graph для неориентированного, digraph для ориентированного)

Функции пакетов sna и igraph пересекаются и часто вызывают конфликты, поэтому отключим пакет igraph.
```{r message=F, warning=FALSE}
detach("package:igraph")
library(sna)
gcor(adjFlorenceFinance, adjFlorence, mode = "graph")
```

* Это много или мало?
* Есть взаимосвязь или нет?
* Может, это просто случайно так получилось?

Так же, как и для сравнений обычных переменных (средних, например), для ответов на такие вопросы про графы существуют специальные статистические тесты. 

Вспомним логику тестов: 

* предполагаем, что взаимосвязи нет 
* получаем распределение нужного нам параметра при таком предположении 
* сравниваем, выделяется ли наше реальное значение из этого множества случайных 
* если выделяется ("статистически значимо"), то отвергаем первоначальное предположение об отсутствии взаимосвязи
* если не выделяется, то наше реальное различие может быть получено и случайно

С графами логика такая же

* давайте будем генерировать графы случайно и посмотрим, сможем ли мы получить интересующую нас связь или нет
    * оставляем те же вершины, что есть в первоначальном графе
    * оставляем то же число связей 
    * но распределяем эти связи случайно
    * в терминах матрицы смежности: оставляем названия строк и столбцов и общее число единиц, но перемешиваем эти единицы по матрице случайно
* считаем для каждого такого графа корреляцию, повторяем много раз
* если наше реальное значение выделяется из массы случайных, то считаем, что взаимосвязь есть

В пакете sna есть специальная функция, которая реализует этот процесс "перемешаем-посчитаем". Только сначала нам нужно организовать из наших матриц единый объект. Т.е. это будет объект из двух элементов, каждый их которых является матрицей 16*16

```{r}
florTotal <- list(adjFlorence, adjFlorenceFinance)
flo.qap <- qaptest(florTotal, gcor, g1=1, g2=2, reps=1000)
```

* florTotal - наши сети
* gcor - функция, значение которой мы будем вычислять
* g1, g2 - показатель того, что у нас два графа, которые нужно сравнить, в качестве первого используем первый элемент списка, в качестве второго - второй
* reps - число случайных графов

```{r}
summary(flo.qap)
```

**Ваша очередь**
Загрузите данные о путешествиях 37 британских архитекторов по итальянским городам в 18-м веке (данные собраны в рамках проекта "Республика писем" в Стэнфорде, детальнее про проект и кейсы можно посмотреть здесь http://republicofletters.stanford.edu/). 
Первый файл *people* содержит самих архитекторов и их принадлежность к различным обществам.
Во втором файле *travels* находятся те же самые архитекторы и места в Италии, которые они посещали. 

```{r}
library(readr)
people = read_csv("~/shared/minor3_2019/1-DigitalHumanities/net tests/people.csv")

# матрица архитектор-общество (если участник, то 1, если нет, то 0)
people_mat <- ifelse(table(people$PersonName, people$society)>=1, 1, 0)

# создаем матрицу архитектор-архитектор на основании их общей принадлежности к обществу
people_mat.adj <- people_mat %*% t(people_mat)


# то же самое делаем для путешествий
travels = read_csv("~/shared/minor3_2019/1-DigitalHumanities/net tests/travels.csv")
travels_mat <- ifelse(table(travels$PersonName, travels$place_name)>=1, 1, 0)
# делаем матрицу путешественник-путешественник
travels_mat.adj <- travels_mat %*% t(travels_mat)
```

1) Сформулируйте гипотезу о связи между двумя сетями, которую можно проверить с помощью корреляции.
2) Проверьте ее


### Лирическое отсутпление 

# Бимодальные сети

До этого мы обсуждали графы, которые состоят из вершин одного порядка (равнозначных), теперь же поговорим о графах, в которых соединяются 2 разных группы вершин.

Соответственно, рассмотрим двудольный (или бимодальнй) граф. Это граф, множество вершин которого можно разбить на две части таким образом, что каждое ребро графа соединяет какую-то вершину из одной части с какой-то вершиной другой части, и не существует ребра, соединяющего две вершины из одной и той же части.

Вернемся к сетям архитекторов - обе они бимодальные. Рассмотрим сеть с их принадлежностью к сообществам.
```{r}
# посмотрим на датасет
head(people)
```

Функции пакетов sna и igraph пересекаются и часто вызывают конфликты, поэтому в этот раз отключим пакет sna.
```{r message=F, warning=FALSE}
detach("package:sna")
library(igraph)
```

Можно сделать граф из датасета
```{r}
g = graph_from_data_frame(people) 
g = igraph::simplify(g) # убираем петли

bipartite.mapping(g) # видим 2 типа узлов - все ок, граф бимодальный

V(g)$type <- bipartite_mapping(g)$type # задаем атрибуты вершин


ggraph(g, layout = 'fr') + 
      geom_node_point(aes(col = type, shape = type, size = degree(g))) + 
      geom_edge_link() +
      geom_node_text(aes(label = name), size = 3) +
      theme_void()

```
Какие выводы можно сделать?
А если заменить размер узла на битвинность?


## Как сделать из этого обычный граф с одним типом вершин? 2 варианта: 

  1) достать матрицы, как мы это сделали для проверки гипотезы
  2) достать проекции бимодальной сети
  
**Матрицы**

Сделем из нашей матрицы по архитекторам граф
```{r}
people.g <- graph.adjacency(adjmatrix = people_mat.adj, mode = "undirected")

wt <- walktrap.community(people.g)
m = factor(membership(wt))

ggraph(people.g, layout = 'kk') + 
      geom_node_point(aes(size = degree(people.g), color = m)) + 
      geom_edge_link(alpha = 0.3) +
      geom_node_text(aes(label = name), size = 3, color = "blue") +
      theme_void()
```

**Проекции** 
Из двудольного графа, который мы сделали ранее, можно достать проекции как для архитекторов, так и для сообществ.
```{r}
# делаем проекции
proj <- bipartite_projection(g)

# смотрим на проекции
print(proj[[1]], g=TRUE, e=TRUE)
print(proj[[2]], g=TRUE, e=TRUE)

# проекция с людьми
people.proj = proj[[1]]

ggraph(people.proj, layout = 'fr') + 
      geom_node_point(aes(size = degree(people.proj))) + 
      geom_edge_link(alpha = 0.3) +
      geom_node_text(aes(label = name), size = 3, color = "blue") +
      theme_void()


# проекция с обществами
soc.proj = proj[[2]]

fg <- fastgreedy.community(soc.proj)
m = factor(membership(fg))

# можно преобразовать нашу сеть в интерактивную
# library(visNetwork)
# data <- toVisNetworkData(soc.proj)
# visNetwork(nodes = data$nodes, edges = data$edges, height = "1000px", width = "100%") 

ggraph(soc.proj, layout = 'fr') + 
      geom_node_point(aes(size = degree(soc.proj), color = m)) + 
      geom_edge_link(alpha = 0.3) +
      geom_node_text(aes(label = name), size = 3, color = "blue") +
      theme_void()

# какие выводы можно сделать?
```

**Ваша очередь** 
Проанализируйте бимодальный граф путешествий: попробуйте выделить сообщества среди людей и мест, выделить центральные узлы и тд.

# Конец лирического отсупления


### Ассортативность 

*Ассортативность или гомофилия* показывает, насколько узлы в нашей сети склонны иметь связи с похожими на них узлами (обладающими такими же свойствами). В этом случае помимо структурных характеристик сети (центральности и т.д) в анализ добавляются внешние атрибуты (напр. принадлежность к группе).

Посмотрим на базу международных торговых путей. Она уже дана в виде сети. 
Что это за сеть? Какие атрибуты есть у узлов?
```{r}
library(ITNr)
data("ELEnet16") #уже в виде сети
(ELEnet16)
```

Посмотрим, насколько страны стремятся развивать торговые пути с странами с похожим ВВП. Сначала удалим страны, для которых не указан ВВП.
```{r}
gr1 = delete_vertices(ELEnet16, is.na(V(ELEnet16)$GDP))
V(gr1)$GDP

assortativity(gr1, V(gr1)$GDP, directed = T)
```

Итак, мы получили коэффициент ассортативности. Он измеряется от -1 до 1, где -1 -- связи в сети склонны формироваться между узлами с отличающимися характеристиками, а 1 -- узлы предпочитают формировать связь с похожими узлами.

Стремятли страны торговать с похожими по ВВП странами?

Можно посчитать похожесть по категориальной переменной. Например, по уровню дохода
```{r}
V(ELEnet16)$income

assortativity_nominal(ELEnet16, V(ELEnet16)$income, directed = T)
```


Насколько мы можем быть уверены в этом ответе? А что, если при отсутствии реальной взаимосвязи мы получим похожий результат? *Звучит знакомо, да?* Опять используем статистические тесты. 

Предполагаем, что уровень дохода распределяется случайно -> перемешиваем, пересчитываем -> сравниваем, делаем выводы = знакомый тест перестановок

```{r}
g = ELEnet16
number_of_permutations = 3500
assortativity_shuffled  <- rep(NA, number_of_permutations)
for(i in 1:number_of_permutations){
  V(g)$attr_shuffled = sample(V(g)$income, replace = F)
  assortativity_shuffled[i] = assortativity_nominal(g,as.factor(V(g)$attr_shuffled))
}
```

Квантили при случайном перемешивании
```{r}
q <- quantile(assortativity_shuffled, c(0.05, 0.95))
q
```

Реальная ассортативность
```{r}
assortativity_real = assortativity_nominal(g, V(g)$income, directed = T)
assortativity_real
```

p-value
```{r}
pvalue = sum(abs(assortativity_shuffled) >= abs(assortativity_real)) / number_of_permutations
pvalue
```

И график
```{r}
library(ggplot2)
df <- data.frame(assortativity_shuffled = assortativity_shuffled) 
ggplot(df) +
  geom_histogram(aes(assortativity_shuffled), fill="lightgreen") + 
  geom_vline(xintercept=assortativity_real, color="black")+ 
  geom_vline(xintercept=q[1], color="red") +
  geom_vline(xintercept=q[2], color="red") + theme_bw()
```

**Выводы?**

Посчитайте ассортативность торговых путей по региону. 