---
title: "И снова Shiny"
output: html_document
---

Сегодня мы продолжим работу с Shiny. 

* рассмотрим еще раз, как преобразовать готовый код в приложение
* посмотрим, как автоматически переносить данные (переменные, значения и т.д.) в интерфейс из датасета (а не перепечатывать вручную)
* поговорим об оптимальности и структуре программы
* обсудим реактивные функции

В качестве примера возьмем построение дерева из лабораторной про ансамбли (на самом деле -- из любой лабораторной, где мы строили дерево) (1-MachineLearning/practice-04-recap-ensembles/ml_practice_4-ensembles.Rmd).

Сразу уберем из нее части, связанные с исследованием, т.е. те, где мы смотрим на данные, строим разведочный график, пробуем разные реализации одного и того же метода, выводим в консоль результаты и т.д. Оставляем только

0) загрузку библиотек (в этот чанк скидывается весь код с загрузкой библиотек, встречающийся в лабораторной)
```{r}
library(dplyr)
library(caret)
library(partykit)
```

1) загрузку данных
```{r}
credit = read.csv("~/shared/minor3_2019/1-MachineLearning/practice-04-recap-ensembles/CreditScore.csv")
```

2) разделение на тестовую-обучающую
```{r}
set.seed(1)
test_ind = createDataPartition(credit$Status, p = 0.2, list = FALSE)
credit.test = credit[test_ind,]
credit.train = credit[-test_ind,]
```

3) построение дерева
```{r}
model.tree = ctree(Status~., data = credit.train)
predTrain.tree = predict(model.tree, credit.train)
predTest.tree = predict(model.tree, credit.test)
```

4) построение графика дерева
```{r}
plot(model.tree, type = "extended")
```

5) Расчет метрик качества
```{r}
accuracyTrain.tree = confusionMatrix(predTrain.tree, credit.train$Status, positive = "good")
accuracyTest.tree = confusionMatrix(predTest.tree, credit.test$Status, positive = "good")
```

Проверим, что все работает, прогнав чанки

Для красоты выделим отдельно точность, Precision, Recall, F1, 
```{r}
accTrain = accuracyTrain.tree$overall["Accuracy"]
otherTrain = accuracyTrain.tree$byClass[c("Precision", "Recall", "F1")]
# соединяем в одну строку
train.tree = c(accTrain, otherTrain)
train.tree

#то же самое про тестовую
accTest = accuracyTest.tree$overall["Accuracy"]
otherTest = accuracyTest.tree$byClass[c("Precision", "Recall", "F1")]
# соединяем в одну строку
test.tree = c(accTest, otherTest)
```
И объединим результаты на тестовой и обучающей в одну таблицу
```{r}
results = rbind(train.tree, test.tree)
results
```

И заменим названия строк
```{r}
rownames(results) = c("Обучающая", "Тестовая")
```

Теперь будем преобразовывать этот код в приложение.

1) **Что хотим:** приложение, которое строит дерево для предсказания вернет ли клиент кредит. В качестве результата -- таблица с метриками на обучающей и тестовой выборке и график дерева
2) **Что может менять пользователь:** значение set.seed + какие переменные использовать для предсказания


####Начинаем...

Интерфейс:

* поле для ввода set.seed для разбиения на тестовую-обучающую
* список для выбора переменных
* таблица с результатами на тестовой выборке и обучающей выборке
* поле с графиком

В этот раз данные используем и в интерфейсе тоже -- нам они понадобятся в выпадающем списке для выбора, поэтому определяем их **вне** функций:

```{r eval = F}
credit = read.csv("~/shared/minor3_2019/1-MachineLearning/practice-04-recap-ensembles/CreditScore.csv")

ui <- fluidPage(
   titlePanel("Модель для предсказания статуса клиента"),
   sidebarLayout(
      sidebarPanel(
         numericInput("seed",
                     "Установите set.seed",
                     min = 1,
                     value = 1325),
         selectInput("varnames",
                     "Выберите переменные для анализа",
                     choices = names(credit)[-1],  #удаляем Status из списка выбора
                     multiple = TRUE)   # для выбора нескольких элементов списка
         
      ),
      mainPanel(
         tableOutput("metrics"),
         plotOutput("tree")
      )
   )
)
```

Создаем новое приложение. Вставляем код для интерфейса, код для сервера пока оставляем пустым. Запускаем, проверяем, что интерфейс именно такой, как задумано (в список выбора подгрузились названия переменных)
 
Переходим к серверу: нам нужна таблица

```{r eval = F}
server <- function(input, output) {
   
   output$metrics <- renderTable({ })
}
```

Чтобы построить таблицу, нам нужно выполнить все действия:
1) выбрать только указанные пользователем переменные
2) разделить на тестовую-обучающую
3) построить модель
4) сделать предсказания и свести их в таблицу

```{r eval = F}
server <- function(input, output) {
   
   output$metrics <- renderTable({ 
     # выбираем переменные и добавляем Status к данным
     currentData = dplyr::select(credit, c(input$varnames, "Status")) 
     # разделяем на тестовую-обучающую, заменив credit на currentData, и указав set.seed, выбранный пользователем
     set.seed(input$seed)
     test_ind = createDataPartition(currentData$Status, p = 0.2, list = FALSE)
     credit.test = currentData[test_ind,]
     credit.train = currentData[-test_ind,]
     # строим модель 
     model.tree = ctree(Status~., data = credit.train)
     # предсказываем
     predTrain.tree = predict(model.tree, credit.train)
     predTest.tree = predict(model.tree, credit.test)
     # собираем таблицу
     accuracyTrain.tree = confusionMatrix(predTrain.tree, credit.train$Status, positive = "good")
     accuracyTest.tree = confusionMatrix(predTest.tree, credit.test$Status, positive = "good")
     accTrain = accuracyTrain.tree$overall["Accuracy"]
     otherTrain = accuracyTrain.tree$byClass[c("Precision", "Recall", "F1")]
     train.tree = c(accTrain, otherTrain)
     accTest = accuracyTest.tree$overall["Accuracy"]
     otherTest = accuracyTest.tree$byClass[c("Precision", "Recall", "F1")]
     test.tree = c(accTest, otherTest)
     results = rbind(train.tree, test.tree)
     rownames(results) = c("Обучающая", "Тестовая")

     # не забываем последней строчкой вывести таблицу
     results
     })
}
```

При запуске возникает ошибка из-за того, что не выбраны никакие переменные. Добавим в интерфейсе одну выбранную по умолчанию переменную

```{r eval = F}
...
      selectInput("varnames",
                  "Выберите переменные для анализа",
                  choices = names(credit)[-1],  #удаляем Status из списка выбора
           ->>    selected = c("Seniority"),
                  multiple = TRUE)   # для выбора нескольких элементов списка
...      

```

С таблицей все работает (результат в приложении treeTableOnly). Но у нас есть еще график! К сожалению, вставить только plot(model.tree) не получится

(попробуйте запустить приложение, добавив в него только эту строку -- получите ошибку object 'model.tree' not found. А если ошибки нет, то значит, что у вас в окружении есть этот объект и приложение взяло именно его, и он не будет меняться при изменении переменных)

```{r}
server <- function(input, output) {
   
   output$metrics <- renderTable({ 
     ...
     })
   
   output$tree <- renderPlot({ 
     plot(model.tree)
     })
}
```

Чтобы граф менялся, нам нужно повторить все действия от выбора переменных до построения модели

```{r eval = F}
server <- function(input, output) {
   
   output$metrics <- renderTable({ 
     ...
     })
   
   output$tree <- renderPlot({ 
     # выбираем переменные и добавляем Status к данным
     currentData = dplyr::select(credit, c(input$varnames, "Status")) 
     # разделяем на тестовую-обучающую, заменив credit на currentData, и указав set.seed, выбранный пользователем
     set.seed(input$seed)
     test_ind = createDataPartition(currentData$Status, p = 0.2, list = FALSE)
     credit.test = currentData[test_ind,]
     credit.train = currentData[-test_ind,]
     # строим модель 
     model.tree = ctree(Status~., data = credit.train)
     plot(model.tree)
     })
}
```

#### Почему так?
shiny работает таким образом, что при изменении пользователем чего-то в input перезапускаются все функции, где этот input есть.

Например, есть два элемента ввода -- цвет графика (`input$color`) и условие фильтрации данных (`input$condition`); и два элемента вывода -- график (`output$plot`) и таблица(`output$table`). В функции, описывающей построение графика (renderPlot), используются и `input$color`, и `input$condition`, а в функции, описывающей таблицу, -- только `input$condition`. 

Тогда при изменении `input$condition` пересчитается и таблица, и график, а при изменении `input$color` перезапустится только функция, строящая график.

Можно посмотреть вот на этом примере <https://shiny.rstudio.com/gallery/kmeans-example.html> (при изменении значений та часть кода, что пересчитывается, выделяется желтым) -- когда меняется число кластеров, код, выбирающий переменные не запускается.

##### В чем проблема с нашим решением?

Возвращаемся к деревьям. Все работает, но по факту модель строится два раза, что увеличивает время работы. Плюс представьте, что это была бы какая-то сложная модель, например, Random Forest, которая сама по себе считается дольше. Можно ли что-то сделать?

Можно. Давайте разделим сервер на смысловые части

За создание собственно таблицы с результатами отвечает только последний блок с предсказанием и метриками, поэтому его вносим внутрь функции renderTable

```{r eval = F}
server <- function(input, output) {
   
   output$metrics <- renderTable({
    # предсказываем
    predTrain.tree = predict(model.tree, credit.train)
    predTest.tree = predict(model.tree, credit.test)
    # собираем таблицу
    accuracyTrain.tree = confusionMatrix(predTrain.tree, credit.train$Status, positive = "good")
    accuracyTest.tree = confusionMatrix(predTest.tree, credit.test$Status, positive = "good")
    accTrain = accuracyTrain.tree$overall["Accuracy"]
    otherTrain = accuracyTrain.tree$byClass[c("Precision", "Recall", "F1")]
    train.tree = c(accTrain, otherTrain)
    accTest = accuracyTest.tree$overall["Accuracy"]
    otherTest = accuracyTest.tree$byClass[c("Precision", "Recall", "F1")]
    test.tree = c(accTest, otherTest)
    results = rbind(train.tree, test.tree)
    rownames(results) = c("Обучающая", "Тестовая")
    
    # не забываем последней строчкой вывести таблицу
    results
   })
}
```

  * А куда все остальное?
  
  Просто вынести в начало функции server мы не можем -- там есть элементы, которые меняются от действий пользователя. С другой стороны, к выводу таблиц с результатами эти действия тоже не особо относятся.
  
  Для таких случаев существует функция reactive, которая реагирует на действия пользователя, но ничего не меняет в интерфейсе. Реакцию на разные действия лучше выносить в разные функции -- так эффективнее. Небольшое пояснение концепции реактивного программирования для шайни можно найти в этом туториале (https://shiny.rstudio.com/articles/reactivity-overview.html)
  
   * hint: загрузите пакеты ДО функции, описывающей действия сервера
   
```{r eval = F}
server <- function(input, output) {
  
  selectedData <- reactive({
    #выбор переменных
  })
  
  trainTest = reactive({
    # разбиение обучающая-тестовая
  })

  modeling <- reactive({
    #построение модели
  })
   
   output$metrics <- renderTable({
    # предсказываем
    predTrain.tree = predict(model.tree, credit.train)
    predTest.tree = predict(model.tree, credit.test)
    # собираем таблицу
    accuracyTrain.tree = confusionMatrix(predTrain.tree, credit.train$Status, positive = "good")
    accuracyTest.tree = confusionMatrix(predTest.tree, credit.test$Status, positive = "good")
    accTrain = accuracyTrain.tree$overall["Accuracy"]
    otherTrain = accuracyTrain.tree$byClass[c("Precision", "Recall", "F1")]
    train.tree = c(accTrain, otherTrain)
    accTest = accuracyTest.tree$overall["Accuracy"]
    otherTest = accuracyTest.tree$byClass[c("Precision", "Recall", "F1")]
    test.tree = c(accTest, otherTest)
    results = rbind(train.tree, test.tree)
    rownames(results) = c("Обучающая", "Тестовая")
    
    # не забываем последней строчкой вывести таблицу
    results
   })
}

```

Реализуем эти функции

```{r eval = F}
server <- function(input, output) {
   dataSelected <- reactive({
     dplyr::select(credit, c(input$varnames, "Status")) 
  })
  
  trainTest = reactive({
    # обратите внимание: вместо currentData мы вызываем dataSelected()
    currentData = dataSelected()
    set.seed(input$seed)
    test_ind = createDataPartition(currentData$Status, p = 0.2, list = FALSE)
    test_ind # это наш результат -- индексы для разделения
  })
  
  modeling <- reactive({
    data = dataSelected()
    credit.test = data[trainTest(),]
    credit.train = data[-trainTest(),]
    model.tree = ctree(Status~., data = credit.train)
    model.tree
  })

   output$metrics <- renderTable({
    # т.к. у нас нет прямого доступа к credit.train и credit.test, то разбиваем еще раз
    data = dataSelected()
    credit.test = data[trainTest(),]
    credit.train = data[-trainTest(),]
    # предсказываем
    predTrain.tree = predict(modeling(), credit.train)
    predTest.tree = predict(modeling(), credit.test)
    # собираем таблицу
    accuracyTrain.tree = confusionMatrix(predTrain.tree, credit.train$Status, positive = "good")
    accuracyTest.tree = confusionMatrix(predTest.tree, credit.test$Status, positive = "good")
    accTrain = accuracyTrain.tree$overall["Accuracy"]
    otherTrain = accuracyTrain.tree$byClass[c("Precision", "Recall", "F1")]
    train.tree = c(accTrain, otherTrain)
    accTest = accuracyTest.tree$overall["Accuracy"]
    otherTest = accuracyTest.tree$byClass[c("Precision", "Recall", "F1")]
    test.tree = c(accTest, otherTest)
    results = rbind(train.tree, test.tree)
    rownames(results) = c("Обучающая", "Тестовая")
    
    # не забываем последней строчкой вывести таблицу
    results
   })
}
```

И не забываем, что теперь часть с графиком построится проще
```{r eval = F}
server <- function(input, output) {
  selectedData <- reactive({
    #выбор переменных
  })
  
  trainTest = reactive({
    # разбиение обучающая-тестовая
  })

  modeling <- reactive({
    #построение модели
  })
   output$metrics <- renderTable({ 
     ...
     })
   
   output$tree <- renderPlot({ 
     plot(modeling(), )
     })
}
```

Итог можно посмотреть в treeAll.

**Ваша очередь:** 
1. Добавьте в построение графика опцию выбора варианта представления (plot(..., type = "extended"), plot(..., type = "simple"))

#### Использование ранее преобразованных данных

Что делать, чтобы считалось быстрее? Например, мы не хотим разрешать пользователю менять параметры данных. Тогда все преобразования лучше сделать заранее, сохранить результат с помощью save(), а затем просто использовать, а не пересчитывать

Например, мы хотим попробовать разные алгоритмы классификации, но выполнять их на данных с заранее отобранными переменными. Т.е. нам нужны только `credit.train` и `credit.test`. И не важно, как мы их получили

```{r}
model.log =  train(Status~., data = credit.train, method = "glm", family = binomial(link = "logit"))
save(credit.train, credit.test, model.tree, model.log, file = "~/appDataNew.Rdata")
load("~/appDataNew.Rdata")
```

Переносим файл в папку с новым приложением. Загрузить объекты можно с помощью load(). И кстати, какие-то не связанные с вводом действия тоже можно выносить в отдельные функции -- см. treeSimple

```{r eval = F}
server <- function(input, output) {
  
  load("appDataNew.Rdata")

   output$metrics <- renderTable({
     #построение моделей
   })

}
```

**Ваша очередь:** 

2. Реализуйте вычисления для разных алгоритмов классификации (логистическую регрессию, RF, Boosting и т.д. -- на ваш выбор) для простого приложения с заранее загруженными данными

* hint: разные команды для разного выбора методов можно реализовать с помощью switch()

3. Реализуйте п.2 (выбор из нескольких моделей), но для исходного приложения с изменением данных

4. (Extra) Добавьте общую кнопку (actionButton), чтобы пересчет происходил не при каждом добавлении переменной, а при окончательном решении. Пример можно посмотреть тут <https://shiny.rstudio.com/gallery/widgets.html>
