---
title: "Project"
author: "Zlodeeva V.S."
date: "10 05 2020"
output: html_document
---

```{r setup, include=FALSE}
knitr::opts_chunk$set(echo = TRUE)
```

Подгрузим данные:
```{r}
library(readr)
library(dplyr)
library(lubridate)
library(ggplot2)
library(tidyr)
library(tidytext)
library(readxl)
library(stringr)
book3 <- read_csv("book3.csv", 
    col_types = cols(genres = col_character()))
categ <- read_excel("categ.xlsx")
categories <- read_csv("categories.csv")
authors <- read_csv("authors.csv")
users <- read_excel("users.xlsx")
```

Попробуем почистить данные:
```{r}
book=book3%>%select(-for_ages, -lang, -X1)%>%na.omit()

#book=book%>%mutate(entry=ifelse(for_ages=="10+" | for_ages=="11+" | for_ages=="12-Jun" | for_ages=="12-Sep" | for_ages=="12+" | for_ages=="13+" | for_ages=="8+" | for_ages=="9+" | for_ages=="8-Jun", "8+", ifelse(for_ages=="14+" | for_ages=="15+" | for_ages=="17-Dec" | for_ages=="18+" | for_ages=="20-20"| for_ages=="22+", "14+", "0+")))

#b=book%>%group_by(entry)%>% count()
```

## Обрежем данные
Так как у нас ооооочень много данных, матрица требует огромного количества памяти, поэтому обрежем их. Сделаем это по ранку бестселлеров и количеству оценок. Будем оставлять только популярные и успешные
```{r}
#Построим графики, чтобы понять как обрезать
#ggplot(data = book)+
#  geom_histogram(aes(x=bestsellers_rank))
book=book%>%filter(bestsellers_rank<=1000000)
book=book%>%filter(rating_count>=4000)

#ggplot(data = book)+
#  geom_histogram(aes(x=rating_count))
```

```{r}
#создадим нормальную колонку ID:
book_ID=c(1:9191)
book=cbind(book, book_ID)
book=book%>%select(-id)

#Из-за ранка бестсселеров некоторые книги повторяются, исправим это
b=book%>%group_by(title)%>%count()%>%filter(n>1)
bo=book%>%select(book_ID, title, bestsellers_rank)
a=b$title
b2=book%>%group_by(title)%>%count()%>%filter(n==1)
bo2=bo%>%filter(title %in% b2$title)
bo=bo%>%filter(title %in% a)
bb=bo%>%select(-book_ID)
bb=group_by(bb, title)
bb=bb%>%summarise(min=min(bestsellers_rank))%>%select(min)

bo=bo%>%filter(bestsellers_rank %in% bb$min)

bo=full_join(bo, bo2)

book=book%>%filter(book_ID %in% bo$book_ID)

#От даты выпуска нам нужен только год
class(book$publication_date)
book$publication_date = as.Date(book$publication_date)
book$publication_date=mdy(book$publication_date)
book$year=year(book$publication_date)

#Создадим датасет где будут написаны: название, автор, url, image
Discr=book%>%select(book_ID, authors,url, title, description, image)

#Добавим нормальное название авторов к этой таблице
Discr$authors=str_replace_all(Discr$authors,"[^[1-9][:space: ] , ]", "")
Discr=Discr%>% unnest_tokens(word, authors, token = stringr::str_split, pattern = ",")
colnames(Discr)[6]="authors"
colnames(authors)[1]="authors"
authors$authors=as.character(authors$authors)
Discr=left_join(Discr, authors, by="authors")


#нам не понадобятся некоторые переменные, поэтому удалим их
book=book%>%select(-title, -description, -format, -weight, -publication_date, -url, -image, -authors)

```
Проблема в том, что некоторые строчки повторяются из-за описания или еще чего...надо это исправить!


## Работа с ЖАНРАМИ

```{r}
genr=book%>%select(genres, book_ID)
genr=genr %>% unnest_tokens(word, genres, token = stringr::str_split, pattern = ",")

colnames(genr)[2] = "category_id"
categ=categ%>%select(category_id, new_cat)
categ$category_id=as.character(categ$category_id)
genr=left_join(genr, categ, by="category_id")
genr=genr%>%select(-category_id)
genr=unique(genr)

book=right_join(book, genr, by="book_ID")
book=select(book, -genres)
```



```{r eval=FALSE, include=FALSE}
## Зависит ли рейтинг книги от цены?
ggplot(data=book)+
  geom_point(aes(x=price, y=rating_avg))+
  stat_smooth(method = "lm", aes(x=price, y=rating_avg))+
  ggtitle("Зависимость среднего рейтинга книги от его цены")+
  xlab("Цена")+
  ylab("Средний рейтинг")+
  theme_bw()
```

```{r eval=FALSE, include=FALSE}
## Зависит ли рейтинг книги от количетва страниц?
ggplot(data=book)+
  geom_point(aes(x=num_page, y=rating_avg))+
  stat_smooth(method = "lm", aes(x=num_page, y=rating_avg))+
  ggtitle("Зависимость среднего рейтинга книги от количества страниц")+
  xlab("Количество страниц")+
  ylab("Средний рейтинг")+
  theme_bw()
```

## Часть, где пользователь фильтрует нужные ему характеристики - фильтруем имеющиеся данные 
```{r}
#book=book%>%filter()
```

## Часть, где пользователю выдаются книги на оценивание
```{r}

```


#### Рекомендательная система 

```{r}
#Расширим датафрейм
book=book%>%mutate(value=1)
book=spread(book, key = new_cat, value=value)
book[is.na(book)]=0
```

  Наша рекомендация книг будет основываться на следующих переменных: год выпуска книги, его популярность (количество оценок), жанры, автор, средний рейтинг.
```{r}
#Также переносим параметр movie_id на нумеровку строк, так как он будет нам мешать при составлении матрицы
rownames(book) = book$book_ID
book = book %>% dplyr::select(-book_ID)

#Строим матрицу, определяем косинусное расстояние и сразу зануляем основную диагональ (в ней похожесть будет максимальная, что нам не нужно)
sim = lsa::cosine(t(as.matrix(book)))
diag(sim) = 0

#Если у пользователя несколько фильмов с оценкой 5
user = users %>% filter(user_id == 1234 & rating == 5)
user
user$book_ID

filter(Discr, book_ID==123)%>%dplyr::select(title, book_ID, description, url, image, author_name)
#Рекомендуем:
mostSimilar = head(sort(sim[,as.character(user$book_ID)], decreasing = T), n = 3)
mostSimilar

#Посоветуем сразу несколько книг:
a = which(sim[,as.character(user$book_ID)] %in% mostSimilar, arr.ind = TRUE)
rows = a %% dim(sim)[1]
rows
result = rownames(sim)[rows]
result
class(result)= "integer"
filter(Discr,book_ID %in% result) %>% dplyr::select(title, book_ID, description, url, image, author_name)
```

