---
title: "Project"
author: "Zlodeeva V.S."
date: "10 05 2020"
output: html_document
---

```{r setup, include=FALSE}
knitr::opts_chunk$set(echo = TRUE)
```
```{r}

```

Подгрузим данные:
```{r}
library(readr)
library(dplyr)
library(lubridate)
library(ggplot2)
library(tidyr)
library(tidytext)
library(stringr)
book3 <- read_csv("book3.csv", 
    col_types = cols(genres = col_character()))
```

```{r}
categ <- read_excel("categ.xlsx")
categories <- read_csv("categories.csv")
formats <- read_csv("formats.csv")
places <- read_csv("places.csv")
authors <- read_csv("authors.csv")
```

Попробуем почистить данные:
```{r}
book=book3%>%select(-for_ages, -lang, -X1)%>%na.omit()

#создадим нормальную колонку ID:
book_ID=c(1:205842)
book=cbind(book, book_ID)
book=book%>%select(-id)
```

## Обрежем данные
Так как у нас ооооочень много данных, матрица требует огромного количества памяти, поэтому обрежем их. Сделаем это по ранку бестселлеров и количеству оценок. Будем оставлять только популярные и успешные
```{r}
ggplot(data = book)+
  geom_boxplot(aes(x=bestsellers_rank))
ggplot(data = book)+
  geom_boxplot(aes(x=rating_count))

book=book%>%filter(bestsellers_rank<=1500000 | rating_count>=1000000)
```

###Разведочный анализ
## Зависит ли рейтинг книги от цены?
```{r}
ggplot(data=book)+
  geom_point(aes(x=price, y=rating_avg))+
  stat_smooth(method = "lm", aes(x=price, y=rating_avg))+
  ggtitle("Зависимость среднего рейтинга книги от его цены")+
  xlab("Цена")+
  ylab("Средний рейтинг")+
  theme_bw()
```

## Зависит ли рейтинг книги от количетва страниц?
```{r}
ggplot(data=book)+
  geom_point(aes(x=num_page, y=rating_avg))+
  stat_smooth(method = "lm", aes(x=num_page, y=rating_avg))+
  ggtitle("Зависимость среднего рейтинга книги от его цены")+
  xlab("Цена")+
  ylab("Средний рейтинг")+
  theme_bw()
```
## Работа с ЖАНРАМИ

```{r}
genr=book%>%select(genres, book_ID)
genr=genr %>% unnest_tokens(word, genres, token = stringr::str_split, pattern = ",")

colnames(genr)[2] = "category_id"
categ=categ%>%select(category_id, new_cat)
categ$category_id=as.character(categ$category_id)
genr=left_join(genr, categ, by="category_id")

#Удалим все книги с 23 категорией
genr=genr%>%filter(new_cat != "23")
g=genr%>%select(-category_id)
g=unique(g)
g=g%>%mutate(value=1)
g=spread(g, key = new_cat, value=value)
g[is.na(g)]=0

book=right_join(book, g, by="book_ID")
```

## Раболта с датой
Нам понадобится только год
```{r}
book$publication_date=mdy(book$publication_date)
book$year=year(book$publication_date)
```

#### Рекомендательная система 

Оставим только необходимые переменные для рекоммендательной системы
```{r}
Book=book%>%select(-title, -description, -format, -weight, -publication_date, -url, -image, -authors, -genres)
```

  Наша рекомендация книг будет основываться на следующих переменных: год выпуска книги, его популярность (количество оценок), жанры, автор, средний рейтинг.
```{r}
#Также переносим параметр movie_id на нумеровку строк, так как он будет нам мешать при составлении матрицы
rownames(Book) = Book$book_ID
Book = Book %>% dplyr::select(-book_ID)

#Строим матрицу, определяем косинусное расстояние и сразу зануляем основную диагональ (в ней похожесть будет максимальная, что нам не нужно)
boook=as.matrix(Book)
sim = lsa::cosine(t(boook))
diag(sim) = 0

```

