---
title: "Interactive plots"
output: html_document
---

## Задачи

Сегодня вернемся к визуализациям и дашбордам. В качестве примера продолжим предсказание оттока клиентов (customer churn)

```{r}
library(RSQLite)
con <- DBI::dbConnect(SQLite(), "~/shared/minor3_2019/1-SQL/4-practice-prediction/Churn.db")
```

Данные телеком-компании <https://www.kaggle.com/blastchar/telco-customer-churn>

```{r}
dbListTables(con)
```
```{r}
dbListFields(con, "churn")
```

customerID: Customer ID
gender: Whether the customer is a male or a female
SeniorCitizen: Whether the customer is a senior citizen or not (1, 0)
Partner: Whether the customer has a partner or not (Yes, No)
Dependents: Whether the customer has dependents or not (Yes, No)
tenure: Number of months the customer has stayed with the company
PhoneService: Whether the customer has a phone service or not (Yes, No)
MultipleLines: Whether the customer has multiple lines or not (Yes, No, No phone service)
InternetService: Customer’s internet service provider (DSL, Fiber optic, No)
OnlineSecurity: Whether the customer has online security or not (Yes, No, No internet service)
OnlineBackup: Whether the customer has online backup or not (Yes, No, No internet service)
DeviceProtection: Whether the customer has device protection or not (Yes, No, No internet service)
TechSupport: Whether the customer has tech support or not (Yes, No, No internet service)
StreamingTV: Whether the customer has streaming TV or not (Yes, No, No internet service)
StreamingMovies: Whether the customer has streaming movies or not (Yes, No, No internet service)
Contract: The contract term of the customer (Month-to-month, One year, Two year)
PaperlessBilling: Whether the customer has paperless billing or not (Yes, No)
PaymentMethod: The customer’s payment method (Electronic check, Mailed check, Bank transfer (automatic), Credit card (automatic))
MonthlyCharges: The amount charged to the customer monthly
TotalCharges: The total amount charged to the customer
Churn: Whether the customer churned or not (Yes or No)

### Plotly

plotly -- инструмент для интерактивной визуализации. Подробный тьюториал <https://plotly-r.com/>. И основные графики <https://plot.ly/r/plotly-fundamentals/>

Попробуем на простом примере

Посмотрим, какое у нас распределение по оттокам

```{r}
library(dplyr)
churn = dplyr::tbl(con, "churn")

query = churn %>% count(Churn) 
```

Результат запроса
```{r}
data1 = query %>% collect()
```

```{r}
library(ggplot2)
ggplot(data1) + geom_bar(aes(x = Churn, y = n), stat = "identity")
```


```{r}
library(plotly)
```

```{r}
temp = c(4, 8)


plot_ly(data1, x = ~Churn, y = ~n)
```
Получили знакомый график, но с небольшим интерактивным эффектом

Чуть сложнее. Посмотрим, отличаются ли распределения месячных выплат для тех, что получает электронные счета или нет

```{r}
data1 = dbGetQuery(con, "SELECT MonthlyCharges, PaperlessBilling
                         FROM churn")
```

```{r}
plot_ly(data1, x = ~MonthlyCharges, color = ~PaperlessBilling, type = "histogram")
```

Как-то не очень хорошо видно

```{r}
plot_ly(alpha = 0.6) %>%
  add_histogram(x = ~MonthlyCharges, data = filter(data1,PaperlessBilling == "Yes"), 
                nbinsx = 65, name = "Paperless") %>%
  add_histogram(x = ~MonthlyCharges, data = filter(data1,PaperlessBilling == "No"),
                nbinsx = 65, name = "Traditional") %>%
  layout(barmode = "overlay")
```

Посмотрим на другие графики

```{r}
data1 = dbGetQuery(con, "SELECT MonthlyCharges, PaperlessBilling, tenure
                         FROM churn
                   WHERE Contract == 'Two year'")
```


```{r}
plot_ly(data1, x = ~MonthlyCharges, y = ~tenure, color = ~PaperlessBilling, type = 'scatter', mode = 'markers',
        marker = list(opacity = 0.5))

```
Можно к этой фильтрации подключить и таблицу

```{r}
# m <- highlight_key(data1)
# p = plot_ly(m, x = ~MonthlyCharges, y = ~tenure, color = ~PaperlessBilling, type = 'scatter', mode = 'markers',
#         marker = list(opacity = 0.5))
# gg <- highlight(ggplotly(p), "plotly_selected")
# crosstalk::bscols(gg, DT::datatable(m))
```


Еще один вариант

```{r}
data1 = dbGetQuery(con, "SELECT OnlineSecurity, COUNT() AS n
                         FROM churn
                         GROUP BY OnlineSecurity")
```

```{r}
data2 = dbGetQuery(con, "SELECT DeviceProtection, COUNT() AS n
                         FROM churn
                         WHERE OnlineSecurity == 'No'
                         GROUP BY DeviceProtection")
```

```{r}
data1$OnlineSecurity

data2$DeviceProtection
```

```{r}
data3 = dbGetQuery(con, "SELECT DeviceProtection, COUNT() AS n
                         FROM churn
                         WHERE OnlineSecurity == 'Yes'
                         GROUP BY DeviceProtection")
```

```{r}
plot_ly(
  labels = c("Total", "No security", "No internet service", "Online security", "No protection", "Device protection",
             "No protection ", "Device protection "),
  parents = c("", "Total", "Total", "Total", "No security", "No security", "Online security", "Online security"),
  values = c(sum(data1$n), data1$n, data2$n, data3$n),
  type = 'sunburst',
  branchvalues = 'total'
)
```
```{r}
data4 = dbGetQuery(con, "SELECT DeviceProtection, OnlineSecurity, COUNT() AS n
                         FROM churn
                         WHERE OnlineSecurity != 'No internet service'
                         GROUP BY DeviceProtection, OnlineSecurity")
data4
```

```{r}
plot_ly(
  labels = c("Total", "No security", "No internet service", "Online security", "No protection", "No protection ", "Device protection",
              "Device protection "),
  parents = c("", "Total", "Total", "Total", "No security", "Online security", "No security",  "Online security"),
  values = c(sum(data1$n), data1$n, data4$n),
  type = 'sunburst',
  branchvalues = 'total'
)
```

```{r}
accountDetails = churn %>% filter(InternetService != "No") %>% 
  select(Churn, Contract, PaymentMethod, MonthlyCharges) %>% 
  collect()
```

```{r}
for (var in names(accountDetails)[1:3]){
  accountDetails[[var]] = as.factor(accountDetails[[var]])
}
```

Строим модель
```{r}
library(partykit)
library(caret)
ind = createDataPartition(accountDetails$Churn, p = 0.8, list = F)
train = accountDetails[ind,]
test = accountDetails[-ind,]
```

```{r}
treemodel = partykit::ctree(Churn~., data = train)
plot(treemodel)
```

* Оцените качество модели

```{r}
predTest = predict(treemodel, test)
confusionMatrix(predTest, test$Churn)
```

Оценим важность признаков 
```{r}
library(vip)
vi(treemodel)
vip(treemodel)
```


```{r}
g = vip(treemodel)
p =ggplotly(g)
p
```

```{r}
p$x$data[[1]]$text
```


```{r}
str(p)
```

Меняем отображаемый текст

```{r}
library(stringr)
p$x$data[[1]]$text = p$x$data[[1]]$x
p
```
Отформатируем число
```{r}
p$x$data[[1]]$text = format(p$x$data[[1]]$x, digits = 1)
p
```

Всплывающее сообщение не обязательно должно быть только про цифры -- это может быть сопровождающий текст
```{r}
p$x$data[[1]]$text = str_c(format(p$x$data[[1]]$x, digits = 2), c("", "", " The MOST important variable!"))
p
```


Другие параметры тоже можно менять, например, цвет
```{r}
p$x$data[[1]]$marker$color
p$x$data[[1]]$marker$color = c("rgba(89,89,89,1)", "rgba(89,89,89,1)", 'rgba(255,110,20,0.8)')
p$x$data[[1]]$marker$line = 0.1
p
```




